【裁判字號】    89,簡上,151
【裁判日期】    891019
【裁判案由】    家庭暴力罪之傷害
【裁判全文】
臺灣桃園地方法院刑事判決                        八十九年度簡上字第一五一號
    上  訴  人
    即  被  告  甲○○
右列被告因傷害案件，不服本院桃園簡易庭八十九年度桃簡字第七六二號，中華民國
八十九年五月十五日第一審簡易判決（聲請簡易處刑案號：八十九年度偵字第五四四
九號），提起上訴，本院合議庭判決如左：
    主      文
上訴駁回。
    事      實
一、甲○○與乙○○間為夫妻關係，其二人係家庭暴力防制法第三條第一款之家庭成
    員。張家興前於民國八十五年間因犯賭博罪，經本院判處有期徒刑三月，後經上
    訴臺灣高等法院駁回上訴確定，並於八十六年八月二十七日易科罰金執行完畢，
    仍不知惕勵，竟於八十九年四月七日凌晨零時許，在其位於桃園縣桃園市○○路
    一五一之一號之住處，因籌措金錢以繳納罰金之事，與其妻乙○○發生爭吵後，
    進而基於傷害之故意，出手毆打乙○○，使乙○○受有右側眼眶瘀腫四X四公分
    、右眼角膜水腫等傷害。
二、案經被害人乙○○訴請台灣桃園地方法院檢察署檢察官偵查聲請簡易判決處刑。
    理      由
一、訊據被告即上訴人甲○○對右揭事實坦承不諱，並核與告訴人乙○○於偵查及本
    院調查程序中所指述之情節相符，此外復有診斷證明書乙紙附卷可稽，堪認被告
    自白應與事實相符。本件事證已明，被告右揭犯行洵堪認定，應依法論科。
二、按被告甲○○與其配偶即告訴人乙○○係家庭暴力防制法第三條第一款之家庭成
    員，被告故意實施家庭暴力行為，其行為屬家庭暴力防治法第二條第二項之家庭
    暴力罪。核被告於右揭時、地出手毆打告訴人，係犯刑法第二百七十七條第一項
    之傷害罪。查被告前於八十五年間因犯賭博罪，經本院判處有期徒刑三月，後經
    上訴臺灣高等法院駁回上訴確定，並於八十六年八月二十七日易科罰金執行完畢
    ，有臺灣高等法院被告全國前案紀錄表及臺灣桃園地方法院檢察署刑案資料查註
    紀錄表各乙紙在卷足憑，其於五年內再犯本件有期徒刑以上之罪，係屬累犯，應
    依刑法第四十七條之規定加重其刑。原審以被告犯行事證明確，援引刑法第二百
    七十七條第一項、第四十七條、第四十一條，罰金罰鍰提高標準條例第一條前段
    、第二條，判處被告有期徒刑三月，如易科罰金以三百元折算一日，其認事用法
    均無違誤，量刑亦屬妥適，應予維持。被告上訴意旨徒以告訴人已願撤回告訴為
    由，請求從輕量刑，而任意指摘原審判決不當，為無理由，應予駁回。
據上論斷，應依刑事訴訟法第四百五十五條之一第三項、第三百六十八條，判決如主
文。
本案經檢察官魏雯祈到庭執行職務。
中      華      民      國    八十九    年      十      月     十九     日
                              臺灣桃園地方法院刑事第二庭
                                  審判長法  官   王兆飛
                                        法  官   江振義
                                        法  官   王美玲
右正本證明與原本無異。
不得上訴。
                                        書記官   陳靜娟
中      華      民      國    八十九    年      十      月      十九    日
論罪法條：
刑法第二百七十七條第一項
傷害人之身體或健康者，處三年以下有期徒刑，拘役或一千元以下罰金。


司法院資訊處製作；財團法人民間司法改革基金會備份。
